臺灣基隆地方法院刑事判決　　　　　　　100年度訴字第451號
公　訴　人　臺灣基隆地方法院檢察署檢察官
被　　　告　林儒聰
上列被告因違反毒品危害防制條例案件，經檢察官提起公訴（
100 年度毒偵字第1117號），被告於準備程序中就被訴事實為有
罪之陳述，本院合議庭裁定由受命法官獨任進行簡式審判程序審
理，茲判決如下：
    主  文
林儒聰施用第一級毒品，累犯，處有期徒刑柒月。扣案之注射針
筒支、塑膠鏟子壹支及夾鏈袋捌拾陸個均沒收。
    事  實
一、林儒聰前因施用毒品案件，經本院裁定送觀察勒戒後，認無
    繼續施用毒品之傾向，於民國87年9 月25日執行完畢釋放出
    所，由臺灣基隆地方法院檢察署檢察官以87年度偵字第4072
    號為不起訴處分確定。又因施用毒品案件，經本院裁定送觀
    察勒戒後，認有繼續施用毒品之傾向，復經本院裁定送強制
    戒治（88年11月4 日執行期滿），由臺灣基隆地方法院檢察
    署檢察官以88年度戒毒偵字第15號為不起訴處分確定。再於
    強制戒治期滿後5 年內之92年間施用第一級毒品，經本院裁
    定送強制戒治1年（93年1月9 日因法律修正而報結），並經
    本院以92年度訴字第152號判處有期徒刑7月確定，於93 年8
    月9 日縮刑期滿執行完畢。又因竊盜案件，經本院於93年11
    月15日以93年度瑞簡字第107號判處有期徒刑3月確定，於94
    年6 月29日執行完畢。又因施用毒品案件，經本院裁定送觀
    察勒戒後，認有繼續施用毒品之傾向，再經本院裁定送強制
    戒治，其自94年8 月29日起送臺灣臺北戒治所執行強制戒治
    ，嗣於執行6 個月以上後，經該所評定其成效合格而無繼續
    戒治之必要，由臺灣基隆地方法院檢察署檢察官於95年4 月
    20日以95年度戒毒偵字第9 號為不起訴處分確定。再因轉讓
    第一級毒品案件，經臺灣高等法院於94年10月21日以94年度
    上訴字第2665號判處有期徒刑1年4月確定，發監執行後，於
    96年6月8日假釋出監付保護管束，同年7 月30日保護管束期
    滿，其所受假釋之宣告未經撤銷，未執行之刑以已執行論，
    而執行完畢。（成立累犯）
二、詎林儒聰猶未戒斷毒癮，復基於施用第一級毒品海洛因之犯
    意，於100年4月28日下午5、6時許，在臺北縣瑞芳鎮○○街
    30巷21號住處房間內，以針筒注射方式，施用第一級毒品海
    洛因1次。嗣於同月29日晚間6時20分，為警在上開住所搜索
    查獲，並扣得其所有供施用毒品之器具注射針筒3 支、塑膠
    鏟子1 支及夾鏈袋86個。員警並採集其之尿液送驗，結果呈
    施用第一級毒品海洛因代謝後之嗎啡陽性反應。
三、案經基隆市警察局第二分局報告臺灣基隆地方法院檢察署檢
    察官偵查終結提起公訴。
    理  由
壹、程序方面
    查被告林儒聰所犯為毒品危害防制條例第10條第1項、第2項
    之施用第一級、第二級毒品罪，非死刑、無期徒刑、最輕本
    刑為3 年以上有期徒刑之罪，或高等法院管轄第一審之案件
    ，被告於本院準備程序中，就被訴事實為有罪之陳述，經告
    以簡式審判程序之旨，並聽取檢察官、被告之意見後，本院
    合議庭業已依刑事訴訟法第273條之1第1 項之規定，裁定由
    受命法官獨任進行簡式審判程序，是本件之證據調查，依刑
    事訴訟法第273條之2規定，不受同法第159條第1項、第 161
    條之2、第161條之3、第163條之1及第164條至第170 條規定
    之限制，合先敘明。
貳、實體方面
一、得心證之理由：
    上開事實，業據被告於本院準備程序及審理中自白不諱，而
    被告為警採集其親自排放之尿液，送請臺灣尖端先進生技醫
    藥股份有限公司，以氣相層析質譜儀分析法確認檢驗結果，
    呈施用第一級毒品海洛因代謝後之嗎啡陽性反應反應等情，
    有該公司出具之濫用藥物檢驗報告附卷可稽。本案且有扣得
    被告所有供施用第一級毒品海洛因所用之注射針筒3 支、塑
    膠鏟子1 支及夾鏈袋86個扣案可證。綜上，足認被告上開自
    白與事實相符，可以採信。本案罪證明確，被告三犯以上施
    用第一級毒品之犯行洵堪認定，自應依法論科。
二、論罪科刑部分：
    查海洛因係毒品危害防制條例第2條第2項第1 款所定之第一
    級毒品，被告予以施用，是核其所為，係犯毒品危害防制條
    例第10條第1 項之施用第一級毒品罪。被告持有第一級毒品
    以供其施用，其持有之低度行為應為其施用之高度行為所吸
    收，不另論罪。被告有事實欄所載之科刑執行情形，有臺灣
    高等法院被告前案紀錄表附卷可稽，其於受有期徒刑之執行
    完畢後，5 年內故意再犯有期徒刑以上之本罪，為累犯，應
    依刑法第47條第1 項規定加重其刑。審酌被告犯罪之動機、
    吸食頻率、曾有施用毒品前科仍不知戒除，惟犯罪後坦承犯
    行，且所犯之施用毒品犯行乃戕害自己身心健康，並未危及
    他人等一切情狀，量處如主文所示之刑，以示懲儆。扣案之
    注射針筒3支、塑膠鏟子1支及夾鏈袋86個，係被告所有供犯
    罪所用之物，業據被告供陳屬實，自應依刑法第38條第1 項
    第2款之規定諭知沒收。
據上論斷，應依刑事訴訟法第273條之1第1項、第299條第1 項前
段，毒品危害防制條例第10條第1 項，刑法第11條前段、第47條
第1項、第38條第1項第2款，判決如主文。
本案經檢察官李辛茹到庭執行職務。
中    華    民    國   100    年    8     月    5     日
                  刑事第二庭法  官  王福康
以上正本證明與原本無異。
如不服本判決應於收受送達後10日內向本院提出上訴書狀，並應
敘述具體理由；其未敘述上訴理由者，應於上訴期間屆滿後20日
內向本院補提理由書(均須按他造當事人之人數附繕本)「切勿逕
送上級法院」。
中    華    民    國   100    年    8     月    5     日
                            書記官  彭淑芳
【附錄論罪法條】
毒品危害防制條例第10條第1項：
    施用第一級毒品者，處6月以上5年以下有期徒刑。